【裁判字號】    99,交聲,666
【裁判日期】    991027
【裁判案由】    交管條例聲異
【裁判全文】
臺灣板橋地方法院交通事件裁定         99年度交聲字第666號
原處分機關  交通部公路總局臺北區監理所板橋監理站
異  議  人
即受處分人  甲○○
上列異議人因違反道路交通管理處罰條例事件，對原處分機關於
民國99年3 月11日所為之板監裁字第裁41-C00000000號裁決不服
，聲明異議，本院裁定如下：
    主  文
異議駁回。
    理  由
一、異議意旨略以：異議人甲○○經舉發於民國99年2 月28日下
    午3 時35分許，騎乘車牌號碼K33-495 號重型機車，行經臺
    北縣中和市○○路、華新街口，有闖紅燈之違規行為，遭處
    罰鍰新臺幣1,800 元，及記違規點數3 點。惟異議人並無闖
    紅燈，警察也無法舉證證明異議人有此行為。警察在路上將
    異議人攔下，就直接開單，執法的公平性有疑義。為此對原
    裁決聲明異議，請求撤銷原處分。
二、按汽車（包含機器腳踏車）駕駛人，行經有燈光號誌管制之
    交岔路口闖紅燈者，處新臺幣1,800 元以上5,400 元以下罰
    鍰，並記違規點數3 點，道路交通管理處罰條例第53條第1
    項、第63條第1 項第3 款定有明文。而依違反道路交通管理
    事件統一裁罰基準表所載，倘駕駛人騎乘機器腳踏車為前揭
    違規，且於期限內繳納或到案聽候裁決者，即應處罰鍰新臺
    幣1,800 元，及記違規點數3 點。
三、經查，異議人對其於上開時、地，騎乘車牌號碼K33-495 號
    重型機車，行經有燈光號誌管制之交岔路口為警攔停之事實
    ，坦承屬實。異議人斯時有闖紅燈之違規行為，則經證人即
    警員胡鉦彬、朱俊偉到庭證述：異議人騎乘機車行經臺北縣
    中和市○○路、華新街口，停下來幾秒後，在交通號誌仍是
    紅燈的情況下，逕自穿越路口，其等見狀自後追趕，將異議
    人攔下，依法舉發等語甚詳。2 名證人在隔離訊問下，所證
    異議人之車行方向、違規方式、彼此相對位置、交通號誌之
    時相變化、舉發經過等情節，悉相吻合，且與卷附現場圖、
    現場照片所示現場地形、地物無違。衡情，警員胡鉦彬、朱
    俊偉與異議人素不相識，尚無自陷偽證刑責而故意誣指異議
    人違規之理，所證內容既具體、明確，未見有與他件違規混
    淆之情形，所證事實堪信為真。而渠2 人乃對於親見親聞之
    經歷到庭作證，所為證言自得作為異議人違規之證據。異議
    人固以前詞置辯，然其於本院調查期間，就其究係直接穿過
    路口，或是如警員胡鉦彬、朱俊偉所言曾先停下來再通過之
    疑問，表示無法確認；雖辯稱該路口之交通號誌非紅燈，但
    同樣不能確定是綠燈或黃燈，顯見異議人通過臺北縣中和市
    ○○路、華新街口時，對當時的情況並未充分注意，自不能
    排除有誤認、誤記的可能，所辯不足採信。是原處分機關依
    據道路交通管理處罰條例之規定，參酌違反道路交通管理事
    件統一裁罰基準表所載之裁罰標準予以裁罰，洵屬有據。異
    議人之異議為無理由，應予駁回。
四、依道路交通管理處罰條例第87條第2 項、道路交通案件處理
    辦法第19條，裁定如主文。
中    華    民    國    99    年    10    月    27    日
                  交通法庭    法  官  許炎灶
以上正本證明與原本無異。
如不服本裁定，應於裁定送達後5 日內向本院提出抗告狀。
                              書記官  周百川
中    華    民    國    99    年    11    月    2     日

司法院資訊處製作；財團法人民間司法改革基金會備份。
